【裁判字號】    99,抗,1814
【裁判日期】    991210
【裁判案由】    損害賠償
【裁判全文】
臺灣高等法院民事裁定                  99年度抗字第1814號
抗  告  人  洪登輝即洪維格
            洪王絨
上列抗告人因與臺灣土地銀行總行等間損害賠償事件，對於中華
民國99年10月26日臺灣臺北地方法院99年度訴字第2920號裁定提
起抗告，本院裁定如下：
    主  文
原裁定廢棄。
    事實及理由
一、按「訴訟標的之價額，由法院核定。第一項之核定，得為抗
    告。」民事訴訟法第77條之1第1、4項定有明文。所謂價額
    不限於非金錢部分，金錢部分亦包括在價額中，民事訴訟法
    第77條之1第4項關於訴訟標的價額之核定包括訴訟標的金額
    之核定（臺灣高等法院暨所屬法院94年法律座談會民事類提
    案第28號研討結果）。次按「依本編（抗告程序）規定，應
    為抗告而誤為異議者，視為已提起抗告；應提出異議而誤為
    抗告者，視為已提出異議。」同法第495條亦有明文。
二、經查：原法院於民國99年10月18日以99年度訴字第2920號裁
    定（下稱系爭補費裁定），核定抗告人訴之聲明第1項價額
    為不能核定，及訴之聲明第2、3項金額分別為新台幣（下同
    ）46,611,600元、13,095,000元，並命分別補繳裁判費17,3
    35元、422,256元、127,280元，有系爭補費裁定可按（原審
    卷第57頁）。抗告人收受系爭補費裁定後，除於同年月22日
    補繳訴之聲明第1項之裁判費17,335元外，並於同日就系爭
    補費裁定所核定之訴之聲明第2、3項部分提出異議，亦有繳
    費收據、民事異議狀可憑（原審卷第60至61頁），依上開一
    前段之說明，民事訴訟法第77條之1第4項關於訴訟標的價額
    之核定，包括訴訟標的金額之核定，是抗告人自得對系爭補
    費裁定就上開訴之聲明第2、3項訴訟標的金額所為之核定提
    起抗告，又抗告人雖對系爭補費裁定誤以民事異議狀提出異
    議，然依上開民事訴訟法第495條前段規定，應視為已提起
    抗告，準此，原法院應依民事訴訟法第490條規定先就抗告
    人99年10月22日之異議狀妥為處理，並俟處理結果，再決定
    下一步如何進行，惟原法院未為上開處理，即於同年月26日
    逕以抗告人未繳足裁判費裁定駁回抗告人之起訴，尚有未洽
    ，抗告意旨雖未具體指摘原裁定如何不當，惟原法院進行之
    程序既有上開瑕疵，自應將原裁定廢棄，發回原法院另為妥
    適之處理。
三、據上論結，本件抗告為有理由。爰裁定如主文。
中    華    民    國    99    年    12    月    10    日
                    民事第九庭
                        審判長法  官  黃熙嫣
                              法  官  陳玉完
                              法  官  陳邦豪
正本係照原本作成。
本裁定除以適用法規顯有錯誤為理由外，不得再抗告。如提起再
抗告，應於收受後10日內委任律師為代理人向本院提出再抗告狀
。並繳納再抗告費新台幣1000元。
中    華    民    國    99    年    12    月    13    日
                              書記官  李佳樺

司法院資訊處製作；財團法人民間司法改革基金會備份。
